Minutes et répertoires du notaire Albert Henri YVER, 14 août 1868 - 19 novembre 1902 (étude XVII)
Archives nationales
- Minutes de Albert Henri YVER, 20 août 1868 - 19 novembre 1902; MC/ET/XVII/1351 - MC/ET/XVII/1527; cauchards 10, 12,5 et 15 cm 173 cartons
  - Minutes. 1881, avril - mai, avril - mai 1881; MC/ET/XVII/1402
    - Vente par Mélanie Félicie Eugénie Josèphe Cordier, veuve de Firmin Gillot demeurant 79, rue Madame, à Charles Firmin Gillot, son fils, graveur héliographe, demeurant même adresse, d'un hôtel situé 79, rue Madame, pour la somme principale de 180 000 francs, payable en quatre terme annuels., 15 
      De l'image fixe à l'image animée (1820-1910), documents du Minutier central des notaires de Paris relatifs à l'histoire des photographes et de la photographie, par Marc Durand, Paris, Archives nationales, 2015, notice n° 2124 (version dématérialisée de l'instrument de recherche, les notices biographiques et compléments de descriptions d'actes ne se trouvent que sur la version papier de l'ouvrage, voir contexte dans le Plan d’orientation général - Notaires de Paris, guides thématiques du Minutier).
      Madame (rue); Gillot, Charles Firmin; Cordier, Mélanie Félicie Eugénie Josèphe; Gillot, Charles Firmin
  - Minutes. 1881, juin - juillet, juin - juillet 1881; MC/ET/XVII/1403
    - Mainlevée d'inscription hypothécaire par Ernest Antonin Scoquart, photographe, demeurant 235, rue Saint-Martin, au profit de monsieur Morel, négociant, demeurant 23, boulevard de Sébastopol., 15 juillet 1881; MC/ET/XVII/1403
      De l'image fixe à l'image animée (1820-1910), documents du Minutier central des notaires de Paris relatifs à l'histoire des photographes et de la photographie, par Marc Durand, Paris, Archives nationales, 2015, notice n° 4481 (version dématérialisée de l'instrument de recherche, les notices biographiques et compléments de descriptions d'actes ne se trouvent que sur la version papier de l'ouvrage, voir contexte dans le Plan d’orientation général - Notaires de Paris, guides thématiques du Minutier).
      Sébastopol (boulevard de); Morel, ?; Scoquart, Ernest Antonin
  - Minutes. 1881, août - octobre, août - octobre 1881; MC/ET/XVII/1404
    - Mainlevée d'inscription hypothécaire par Ernest Antonin Scoquart, photographe, demeurant 47, boulevard de Sébastopol, au profit de monsieur Morel, négociant, demeurant 23, boulevard de Sébastopol., 26 octobre 1881; MC/ET/XVII/1404
      De l'image fixe à l'image animée (1820-1910), documents du Minutier central des notaires de Paris relatifs à l'histoire des photographes et de la photographie, par Marc Durand, Paris, Archives nationales, 2015, notice n° 4482 (version dématérialisée de l'instrument de recherche, les notices biographiques et compléments de descriptions d'actes ne se trouvent que sur la version papier de l'ouvrage, voir contexte dans le Plan d’orientation général - Notaires de Paris, guides thématiques du Minutier).
  - Minutes. 1881, novembre - décembre, novembre - décembre 1881; MC/ET/XVII/1405
  - Minutes. 1882, janvier - mars, janvier - mars 1882; MC/ET/XVII/1406
  - Minutes. 1882, avril - mai, avril - mai 1882; MC/ET/XVII/1407
  - Minutes. 1882, juin - août, juin - août 1882; MC/ET/XVII/1408
  - Minutes. 1882, septembre - octobre, septembre - octobre 1882; MC/ET/XVII/1409
  - Minutes. 1882, novembre - décembre, novembre - décembre 1882; MC/ET/XVII/1410
  - Minutes. 1883, janvier - février, janvier - février 1883; MC/ET/XVII/1411
  - Minutes. 1883, mars - avril, mars - avril 1883; MC/ET/XVII/1412
    - Notoriété concernant des actions nominatives appartenant à Marie Amélie Fuller, veuve d'Émile Jean Horace Vernet, demeurant au château de Champagnette par Montsurs (Mayenne)., 10 mars 1883; MC/ET/XVII/1412
      De l'image fixe à l'image animée (1820-1910), documents du Minutier central des notaires de Paris relatifs à l'histoire des photographes et de la photographie, par Marc Durand, Paris, Archives nationales, 2015, notice n° 4921 (version dématérialisée de l'instrument de recherche, les notices biographiques et compléments de descriptions d'actes ne se trouvent que sur la version papier de l'ouvrage, voir contexte dans le Plan d’orientation général - Notaires de Paris, guides thématiques du Minutier).
      Bazougers (Mayenne); Vernet, Emile Jean Horace; Fuller, Marie Amélie
  - Minutes. 1883, mai - juillet, mai - juillet 1883; MC/ET/XVII/1413
  - Minutes. 1883, août - octobre, août - octobre 1883; MC/ET/XVII/1414
    - Vente par la Ville de Paris à à la Compagnie d'assurances sur la vie dite La Nationale, autrefois connue sous le nom de compagnie royale, rue de Grammont, n° 13, d'une bande de terrain, avenue Montaigne, n°s 81 à 85, avec un plan., 3 août 1883; MC/ET/XVII/1414
      Plan
      acte de vente; Gramont (rue de); Montaigne (avenue)
  - Minutes. 1883, novembre - décembre, novembre - décembre 1883; MC/ET/XVII/1415
  - Minutes. 1884, janvier - février, janvier - février 1884; MC/ET/XVII/1416
  - Minutes. 1884, mars - avril, mars - avril 1884; MC/ET/XVII/1417
  - Minutes. 1884, mai - juillet, mai - juillet 1884; MC/ET/XVII/1418
  - Minutes. 1884, août - octobre, août - octobre 1884; MC/ET/XVII/1419
  - Minutes. 1884, novembre - décembre, novembre - décembre 1884; MC/ET/XVII/1420
  - Minutes. 1885, 1er janvier - 6 mars, 1er janvier - 6 mars 1885; MC/ET/XVII/1421
  - Minutes. 1885, 7 mars - 31 mai, 7 mars - 31 mai 1885; MC/ET/XVII/1422
  - Minutes. 1885, juin - juillet, juin - juillet 1885; MC/ET/XVII/1423
  - Minutes. 1885, août - octobre, août - octobre 1885; MC/ET/XVII/1424
  - Minutes. 1885, novembre - décembre, novembre - décembre 1885; MC/ET/XVII/1425
    - Notoriété après décès de Louis Horace Guilleminot, survenu en son domicile 6, rue Choron, le 25 août 1875., 26 novembre 1885; MC/ET/XVII/1425
      De l'image fixe à l'image animée (1820-1910), documents du Minutier central des notaires de Paris relatifs à l'histoire des photographes et de la photographie, par Marc Durand, Paris, Archives nationales, 2015, notice n° 2302 (version dématérialisée de l'instrument de recherche, les notices biographiques et compléments de descriptions d'actes ne se trouvent que sur la version papier de l'ouvrage, voir contexte dans le Plan d’orientation général - Notaires de Paris, guides thématiques du Minutier).
      Choron (rue); Guilleminot, Louis Horace
  - Minutes. 1886, janvier - février, janvier - février 1886; MC/ET/XVII/1426
  - Minutes. 1886, mars - avril, mars - avril 1886; MC/ET/XVII/1427
  - Minutes. 1886, mai - juin, mai - juin 1886; MC/ET/XVII/1428
  - Minutes. 1886, juillet - septembre, juillet - septembre 1886; MC/ET/XVII/1429
  - Minutes. 1886, octobre - novembre, octobre - novembre 1886; MC/ET/XVII/1430
  - Minutes. 1886, décembre, décembre 1886; MC/ET/XVII/1431
  - Minutes. 1887, janvier - février, janvier - février 1887; MC/ET/XVII/1432
  - Minutes. 1887, mars - avril, mars - avril 1887; MC/ET/XVII/1433
  - Minutes. 1887, mai - juin, mai - juin 1887; MC/ET/XVII/1434
  - Minutes. 1887, juillet - août, juillet - août 1887; MC/ET/XVII/1435
  - Minutes. 1887, septembre - octobre, septembre - octobre 1887; MC/ET/XVII/1436
  - Minutes. 1887, novembre - décembre, novembre - décembre 1887; MC/ET/XVII/1437
  - Minutes. 1888, janvier - février, janvier - février 1888; MC/ET/XVII/1438
  - Minutes. 1888, mars - avril, mars - avril 1888; MC/ET/XVII/1439
  - Minutes. 1888, mai - juin, mai 1888 - juin 1888; MC/ET/XVII/1440
  - Minutes. 1888, juillet - août, juillet - août 1888; MC/ET/XVII/1441
  - Minutes. 1888, 1er septembre - 24 octobre, 1er septembre - 24 octobre 1888; MC/ET/XVII/1442
  - Minutes. 1888, 25 octobre - 30 novembre, 25 octobre - 30 novembre 1888; MC/ET/XVII/1443
  - Minutes. 1888, décembre, décembre 1888; MC/ET/XVII/1444
  - Minutes. 1889, janvier - février, janvier - février 1889; MC/ET/XVII/1445
  - Minutes. 1889, mars - avril, mars - avril 1889; MC/ET/XVII/1446
    - Notoriété après décès de Charles Louis Pierre Burton, survenu en son domicile 6, avenue de Messine, le 13 mars 1889., 14 mars 1889; MC/ET/XVII/1446
      De l'image fixe à l'image animée (1820-1910), documents du Minutier central des notaires de Paris relatifs à l'histoire des photographes et de la photographie, par Marc Durand, Paris, Archives nationales, 2015, notice n° 814 (version dématérialisée de l'instrument de recherche, les notices biographiques et compléments de descriptions d'actes ne se trouvent que sur la version papier de l'ouvrage, voir contexte dans le Plan d’orientation général - Notaires de Paris, guides thématiques du Minutier).
      Messine (avenue de); Burton, Charles Louis Pierre
    - Dépôt judiciaire du testament olographe de Charles Louis Pierre Burton, fait à Paris, le 14 mars 1889, à la suite de son décès survenu 6, avenue de Messine, le 13 mars 1889., MC/ET/XVII/1446
      De l'image fixe à l'image animée (1820-1910), documents du Minutier central des notaires de Paris relatifs à l'histoire des photographes et de la photographie, par Marc Durand, Paris, Archives nationales, 2015, notice n° 815 (version dématérialisée de l'instrument de recherche, les notices biographiques et compléments de descriptions d'actes ne se trouvent que sur la version papier de l'ouvrage, voir contexte dans le Plan d’orientation général - Notaires de Paris, guides thématiques du Minutier).
    - Inventaire après décès de Charles Louis Pierre Burton, dressé entre le 30 mars et le 19 jun 1889 dans sa maison située 6, avenue de Messine, où le défunt est mort le 13 mars 1889, à la requête de sa veuve, Adèle Aimée Viel, demeurant même adresse, de leurs deux fils, Pierre Adrien Charles Burton, armateur, demeurant au Havre (Seine-Maritime), Jean Charles Burton, étudiant, demeurant avec sa mère et de son gendre, Maurice Davillier, veuf de Jeanne Aimée Marie Burton, banquier, demeurant 6, avenue de Messine, tuteur naturel de ses quatre enfants., 30 mars 1889; MC/ET/XVII/1446
      De l'image fixe à l'image animée (1820-1910), documents du Minutier central des notaires de Paris relatifs à l'histoire des photographes et de la photographie, par Marc Durand, Paris, Archives nationales, 2015, notice n° 816 (version dématérialisée de l'instrument de recherche, les notices biographiques et compléments de descriptions d'actes ne se trouvent que sur la version papier de l'ouvrage, voir contexte dans le Plan d’orientation général - Notaires de Paris, guides thématiques du Minutier).
      Messine (avenue de); Le Havre (Seine-Maritime); Burton, Charles Louis Pierre; Viel, Adèle Aimée; Burton, Pierre Adrien Charles; Burton, Jean Charles; Davillier, Maurice; Burton, Jeanne Aimée Marie
  - Minutes. 1889, mai - juillet, mai - juillet 1889; MC/ET/XVII/1447
    - Liquidation des communauté et succession de Charles Louis Pierre Burton entre ses héritiers, Adèle Aimée Viel, Pierre Adrien Charles et Jean Charles Burton, et Maurice Davillier, veuf de Jeanne Aimée Marie Burton., 19 juin 1889; MC/ET/XVII/1447
      De l'image fixe à l'image animée (1820-1910), documents du Minutier central des notaires de Paris relatifs à l'histoire des photographes et de la photographie, par Marc Durand, Paris, Archives nationales, 2015, notice n° 817 (version dématérialisée de l'instrument de recherche, les notices biographiques et compléments de descriptions d'actes ne se trouvent que sur la version papier de l'ouvrage, voir contexte dans le Plan d’orientation général - Notaires de Paris, guides thématiques du Minutier).
      Burton, Charles Louis Pierre; Viel, Adèle Aimée; Burton, Pierre Adrien Charles; Burton, Jean Charles; Davillier, Maurice; Burton, Jeanne Aimée Marie
  - Minutes. 1889, août - octobre, août - octobre 1889; MC/ET/XVII/1448
  - Minutes. 1889, novembre - décembre, novembre - décembre 1889; MC/ET/XVII/1449
  - Minutes. 1890, janvier - février, janvier - février 1890; MC/ET/XVII/1450
  - Minutes. 1890, mars - avril, mars - avril 1890; MC/ET/XVII/1451
  - Minutes. 1890, mai - juin, mai - juin 1890; MC/ET/XVII/1452
  - Minutes. 1890, juillet - septembre, juillet - septembre 1890; MC/ET/XVII/1453
    - Contrat de mariage sous le régime de la communauté de biens entre Frédédic Roux, chimiste, demeurant 19, rue Montorgueil, et Madeleine Marthe Guilleminot, sans profession, demeurant 6, rue Choron. Mariage à la mairie du 9e arrondissement de Paris., 17 juillet 1890; MC/ET/XVII/1453
      De l'image fixe à l'image animée (1820-1910), documents du Minutier central des notaires de Paris relatifs à l'histoire des photographes et de la photographie, par Marc Durand, Paris, Archives nationales, 2015, notice n° 2303 (version dématérialisée de l'instrument de recherche, les notices biographiques et compléments de descriptions d'actes ne se trouvent que sur la version papier de l'ouvrage, voir contexte dans le Plan d’orientation général - Notaires de Paris, guides thématiques du Minutier).
      Choron (rue); Montorgueil (rue); Roux, Jean Jules Joseph Anatole Frédéric; Guilleminot, Madeleine Marthe
  - Minutes. 1890, octobre - novembre, octobre - novembre 1890; MC/ET/XVII/1454
  - Minutes. 1890, décembre, décembre 1890; MC/ET/XVII/1455
  - Minutes. 1891, janvier - février, janvier - février 1891; MC/ET/XVII/1456
    Attention: acte(s) coté(s) en Réserve
    - Dépôt de pièces concernant la Compagnie d'assurances sur la vie dite La Nationale, 13 rue de Grammont, et 18 rue du Quatre Septembre, et Joseph Caron, propriétaire à Saint-Martin Longeau (Oise), relatives aux servitudes 69 et 71 rue du Faubourg Saint-Honoré avec un plan., 5 février 1891; MC/ET/XVII/1456
      dépôt de pièces; Faubourg-Saint-Honoré (rue du); Gramont (rue de); 4-Septembre (rue du); Saint-Martin-Longueau (Oise); Caron, Joseph
    - Inventaire après décès de Georges Eugène baron Haussmann, membre de l'Institut, ancien préfet de la Seine, décédé le 11 janvier 1891, et de son épouse Louise Octavie de Laharpe, décédée le 24 décembre 1890, 12 rue Boissy d'Anglas., 7 février 1891; MC/RS//1011; 160 ff. papier
      Cote originelle du document:
      MC/ET/XVII/1456
      Mention dans le répertoire du notaire coté:
      MC/RE/XVII/18
      Informations concernant le classement et la cotation du document:
      Acte coté en Réserve.
      Actes signalés par le personnel du Minutier central des notaires de Paris, 2002-2011 (base de données migrée: voir contexte dans le Plan d’orientation général - Notaires de Paris, guides thématiques du Minutier).
      ou
      Date de création de la notice: 2002
      inventaire après décès; Boissy-d'Anglas (rue); Haussmann, Georges Eugène (1809-1891); Laharpe, Louise Octavie de; préfet
  - Minutes. 1891, mars - avril, mars - avril 1891; MC/ET/XVII/1457
    - Dépôt judiciaire du testament olographe de Louise Véronique Gabrielle Vaudescal, fait à Paris, le 12 juin 1888, à la suite de son décès survenu en son domicile 6, rue Choron, le 3 avril 1891., 9 avril 1891; MC/ET/XVII/1457
      De l'image fixe à l'image animée (1820-1910), documents du Minutier central des notaires de Paris relatifs à l'histoire des photographes et de la photographie, par Marc Durand, Paris, Archives nationales, 2015, notice n° 2305 (version dématérialisée de l'instrument de recherche, les notices biographiques et compléments de descriptions d'actes ne se trouvent que sur la version papier de l'ouvrage, voir contexte dans le Plan d’orientation général - Notaires de Paris, guides thématiques du Minutier).
      Choron (rue); Vaudescal, Louise Véronique Gabrielle
  - Minutes. 1891, mai - juin, mai - juin 1891; MC/ET/XVII/1458
    - Notoriété après décès de Louise Véronique Gabrielle Vaudescal, survenu en son domicile 6, rue Choron, le 3 avril 1891., 12 mai 1891; MC/ET/XVII/1458
      De l'image fixe à l'image animée (1820-1910), documents du Minutier central des notaires de Paris relatifs à l'histoire des photographes et de la photographie, par Marc Durand, Paris, Archives nationales, 2015, notice n° 2306 (version dématérialisée de l'instrument de recherche, les notices biographiques et compléments de descriptions d'actes ne se trouvent que sur la version papier de l'ouvrage, voir contexte dans le Plan d’orientation général - Notaires de Paris, guides thématiques du Minutier).
  - Minutes. 1891, juillet - septembre, juillet - septembre 1891; MC/ET/XVII/1459
    - Notoriété rectificative concernant les actions nominatives ayant appartenu à Louise Véronique Gabrielle Vaudescal., 30 juillet 1891; MC/ET/XVII/1459
      De l'image fixe à l'image animée (1820-1910), documents du Minutier central des notaires de Paris relatifs à l'histoire des photographes et de la photographie, par Marc Durand, Paris, Archives nationales, 2015, notice n° 2307 (version dématérialisée de l'instrument de recherche, les notices biographiques et compléments de descriptions d'actes ne se trouvent que sur la version papier de l'ouvrage, voir contexte dans le Plan d’orientation général - Notaires de Paris, guides thématiques du Minutier).
    - Contrat de mariage sous le régime de la communauté de biens avec donation au dernier vivant entre Maurice Jean Alexandre Hovelacque, docteur ès sciences naturelles, demeurant 88, rue des Sablons, et Marie Geneviève Pottier, sans profession, demeurant 13, rue du Vieux-Colombier. Mariage à la mairie du 16e arrondissement de Paris., 22 août 1891; MC/ET/XVII/1459
      1891, 28 août Dépôt d'acte de mariage. 1892, 27 février Déclaration d'emploi. 1892, 26 décembre Déclaration d'emploi.
      De l'image fixe à l'image animée (1820-1910), documents du Minutier central des notaires de Paris relatifs à l'histoire des photographes et de la photographie, par Marc Durand, Paris, Archives nationales, 2015, notice n° 2448 (version dématérialisée de l'instrument de recherche, les notices biographiques et compléments de descriptions d'actes ne se trouvent que sur la version papier de l'ouvrage, voir contexte dans le Plan d’orientation général - Notaires de Paris, guides thématiques du Minutier).
      Consulter les documents annexes ci-joint ET_017_1459_1891_08_22_cm_Hovelacque_Pottier
      Sablons (rue des); Vieux-Colombier (rue du); Hovelacque, Maurice Jean Alexandre; Pottier, Marie Geneviève
    - Mainlevée d'inscription hypothécaire par Georges Félix Renard, banquier, demeurant 19, rue du Général-Foy, au profit d'Alphonse Justin Liébert, photographe, et Marie Louise Peuple, son épouse, demeurant 6, rue de Londres. À signaler: suite d'une obligation de 8 000 francs passée par devant Me Alfred Eugène Maillard, notaire à Franconville (Val-d'Oise), les 1er et 4 décembre 1885., 17 septembre 1891; MC/ET/XVII/1459
      De l'image fixe à l'image animée (1820-1910), documents du Minutier central des notaires de Paris relatifs à l'histoire des photographes et de la photographie, par Marc Durand, Paris, Archives nationales, 2015, notice n° 3137 (version dématérialisée de l'instrument de recherche, les notices biographiques et compléments de descriptions d'actes ne se trouvent que sur la version papier de l'ouvrage, voir contexte dans le Plan d’orientation général - Notaires de Paris, guides thématiques du Minutier).
      Londres (rue de); Général-Foy (rue du); Franconville (Val-d'Oise); Renard, Georges Félix; Liébert, Alphonse Justin; Peuple, Marie Louise; Maillard, Alfred Eugène
  - Minutes. 1891, octobre - novembre, octobre - novembre 1891; MC/ET/XVII/1460
  - Minutes. 1891, décembre, décembre 1891; MC/ET/XVII/1461
    - Mainlevée d'inscription hypothécaire par François Paul Léon Louis Perrin, caissier principal de la compagnie parisienne du gaz, et Eugénie Berthe Coudray, son épouse, demeurant 37, rue du Château à Asnières-sur-Seine, au profit d'Alphonse Justin Liébert, photographe, et Marie Louise Peuple, son épouse, demeurant 6, rue de Londres. À signaler: suite d'une obligation de 10 000 francs passée par devant Me Alfred Eugène Maillard, notaire à Franconville (Val-d'Oise), les 9 octobre et 26 décembre 1884., 23 décembre 1891; MC/ET/XVII/1461
      De l'image fixe à l'image animée (1820-1910), documents du Minutier central des notaires de Paris relatifs à l'histoire des photographes et de la photographie, par Marc Durand, Paris, Archives nationales, 2015, notice n° 3138 (version dématérialisée de l'instrument de recherche, les notices biographiques et compléments de descriptions d'actes ne se trouvent que sur la version papier de l'ouvrage, voir contexte dans le Plan d’orientation général - Notaires de Paris, guides thématiques du Minutier).
      Londres (rue de); Asnières-sur-Seine (Hauts-de-Seine); Franconville (Val-d'Oise); Perrin, François Paul Léon Louis; Coudray, Eugénie Berthe; Liébert, Alphonse Justin; Peuple, Marie Louise; Maillard, Alfred Eugène
    - Obligation par Alphonse Justin Liébert, photographe, et Marie Louise Peuple, son épouse, demeurant 6, rue de Londres, au profit de leur fils, Gaston Ernest Liébert, enseigne de vaisseau de réserve, demeurant 13, rue Lamennais, pour prêt d'une somme principale de 104 000 francs remboursable le 1er janvier 1895, accompagné d'un taux de 5 % l'an, payable par semestre. Les contractants hypothèquent, pour sûreté de garantie, une propriété connue sous le nom de Villa Liébert, située avenue de Villeneuve-l'Étang à Vaucresson., 23 décembre 1891; MC/ET/XVII/1461
      De l'image fixe à l'image animée (1820-1910), documents du Minutier central des notaires de Paris relatifs à l'histoire des photographes et de la photographie, par Marc Durand, Paris, Archives nationales, 2015, notice n° 3141 (version dématérialisée de l'instrument de recherche, les notices biographiques et compléments de descriptions d'actes ne se trouvent que sur la version papier de l'ouvrage, voir contexte dans le Plan d’orientation général - Notaires de Paris, guides thématiques du Minutier).
      Londres (rue de); Lamennais (rue); Vaucresson (Hauts-de-Seine); Liébert, Alphonse Justin; Peuple, Marie Louise; Liébert, Gaston Ernest
    - Mainlevée d'inscription hypothécaire par Clémentine Désirée Requier, épouse de Victor Henri Fossiez, rentier, demeurant 15, rue Allard à Saint-Mandé et Edmond Charles Desloriers, demeurant chaussée de l'étang à Saint-Mandé, au profit d'Alphonse Justin Liébert, photographe, et Marie Louise Peuple, son épouse, demeurant 6, rue de Londres. À signaler: suite d'une obligation de 10 000 francs passée par devant Me Maillard, notaire à Franconville-la-Garenne, les 1er et 4 décembre 1885., 23 décembre 1891; MC/ET/XVII/1461
      De l'image fixe à l'image animée (1820-1910), documents du Minutier central des notaires de Paris relatifs à l'histoire des photographes et de la photographie, par Marc Durand, Paris, Archives nationales, 2015, notice n° 3140 (version dématérialisée de l'instrument de recherche, les notices biographiques et compléments de descriptions d'actes ne se trouvent que sur la version papier de l'ouvrage, voir contexte dans le Plan d’orientation général - Notaires de Paris, guides thématiques du Minutier).
      Londres (rue de); Saint-Mandé (Val-de-Marne); Franconville (Val-d'Oise); Liébert, Alphonse Justin; Peuple, Marie Louise; Requier, Clémentine Désirée; Fossiez, Victor Henri; Desloriers, Edmond Charles; Maillard, Alfred Eugène
    - Mainlevée d'inscription hypothécaire par Louis Isidore Hauchecorne, chef de bureau de la compagnie de chemins de fer de l'Est, demeurant 38, rue Compans, au profit d'Alphonse Justin Liébert, photographe, et Marie Louise Peuple, son épouse, demeurant 6, rue de Londres. À signaler: suite d'une obligation de 15 000 francs passée par devant Me Alfred Eugène Maillard, notaire à Franconville (Val-d'Oise), les 1er et 4 décembre 1885., 23 décembre 1891; MC/ET/XVII/1461